臺灣高等法院刑事裁定
110年度聲字第4229號
聲  請  人  臺灣高等檢察署檢察官
受  刑  人  林國棟



上列聲請人因受刑人數罪併罰有二裁判以上，聲請定其應執行之
刑（聲請案號：臺灣高等檢察署110年度執聲字第1864號），本
院裁定如下：
    主  文
林國棟犯如附表所示各罪所處之刑，應執行有期徒刑玖年。
    理  由
一、按定應執行刑，不僅攸關國家刑罰權之行使，於受刑人之權
    益亦有重大影響，除顯無必要或有急迫情形外，法院於裁定
    前，允宜予受刑人以言詞、書面或其他適當方式陳述意見之
    機會，程序保障更加周全（最高法院110年度台抗大字第489
    號裁定理由參照）。本院已於民國110年11月10日以視訊方
    式訊問受刑人林國棟（下稱受刑人），並聽取檢察官及受刑
    人之意見(本院卷第129、130頁)，合先敘明。
二、聲請意旨略以：受刑人因違反毒品危害防制條例之數罪，先
    後經判決確定如附表，應依刑法第53條、第51條第5款規定
    ，定其應執行之刑，爰依刑事訴訟法第477條第1項聲請裁定
    等語。
三、按裁判確定前犯數罪者，併合處罰之；數罪併罰，分別宣告
    其罪之刑，若宣告多數有期徒刑者，於各刑中之最長刑期以
    上，各刑合併之刑期以下，定其刑期，但不得逾30年，刑法
    第50條第1項前段、第51條第5款分別定有明文。又數罪併罰
    ，有二裁判以上者，依第51條之規定，定其應執行之刑，同
    法第53條亦定有明文。次按裁判確定前犯數罪者，併合處罰
    之，但有得易科罰金之罪與不得易科罰金之罪之情形，受刑
    人請求檢察官聲請定應執行刑者，依第51條規定定之，刑法
    第50條第1項但書第1款、第2項定有明文。另數罪併罰中之
    一罪，依刑法規定得易科罰金，若因與不得易科之他罪併合
    處罰結果而不得易科罰金時，原可易科部分所處之刑，自亦
    無庸為易科折算標準之記載（司法院大法官釋字第144號、
    第679號解釋意旨參照）。又按刑事訴訟法第370條第2項、
    第3項，已針對第二審上訴案件之定應執行之刑，明定有不
    利益變更禁止原則之適用；分屬不同案件之數罪併罰，倘一
    裁判宣告數罪之刑，曾經定其執行刑，再與其他裁判宣告之
    刑定其執行刑時，在法理上亦應同受此原則之拘束（最高法
    院103年度第14次刑事庭會議決議意旨參照）。基此，上開
    更定之應執行刑，不應比前定之應執行刑加計其他裁判所處
    刑期或所定應執行刑後為重，否則即與法律秩序理念及法律
    目的之內部界限有違，難謂適法（最高法院93年度台非字第
    192號判決意旨參照）。末按二裁判以上數罪，縱其中一部
    分已執行完畢，如該數罪尚未全部執行完畢，因與刑法第54
    條及司法院院字第1304號解釋所謂數罪併罰之各罪中有受赦
    免或因刑法不處罰其行為而免其刑之執行，致僅餘一罪之情
    形有別，自仍應依刑法第53條之規定，定其應執行之刑（最
    高法院93年度台抗字第16號裁定意旨參照）。
四、經查：受刑人因違反毒品危害防制條例等案件，先後經臺灣
    宜蘭地方法院及本院判決判處如附表所示之刑確定，且各罪
    俱係於附表編號1所示判決確定日期（108年9月16日）前所
    為，就上開各案犯罪事實為最後判決之法院復為本院，有本
    院被告前案紀錄表及如附表各編號之判決書附卷可稽。本院
    就附表編號1至9所示案件再為定應執行刑之裁判時，自應受
    前開判決所為定應執行刑內部界限之拘束，而應在上開已定
    應執行刑部分加計未定應執行刑之總和即有期徒刑9年6月範
    圍內定應執行刑。復查，如附表編號1至5所示之罪得易科罰
    金、附表編號6至9所示之罪不得易科罰金，屬刑法第50條第
    1項但書第1款之情形，依同條第2項規定，須經受刑人請求
    檢察官聲請定其應執行刑，始得依同法第51條規定定之。茲
    受刑人已表示請求檢察官就如附表所示各罪，聲請合併定應
    執行刑，此有受刑人簽名之臺灣宜蘭地方檢察署依102年1月
    23日修正之刑法第50條調查受刑人是否聲請定應執行刑調查
    表在卷可憑（本院卷第19、123頁）。又雖如附表編號1至3
    部分已執行完畢（本院卷第97至98頁），揆諸前開說明，亦
    無妨於本院就已執行完畢部分與餘罪定應執行刑。茲聲請人
    依刑事訴訟法第477條第1項之規定，以本院為犯罪事實最後
    判決之法院，聲請就如附表所示各罪所處之刑定應執行之刑
    ，其聲請經核尚無不合，應予准許。經考量受刑人所犯如附
    表編號1至9所示之罪均為違反毒品危害防制條例案件（附表
    編號1至5為施用第二級毒品案件，附表編號6至9為販賣第二
    級毒品案件），且附表編號1至9之犯罪時間為107年10月至1
    08年7月間，犯罪時間尚屬密切，暨其所犯之不法內涵及侵
    害法益程度等情，並權衡其行為責任與整體刑法目的及相關
    刑事政策等因素；再參酌受刑人於本院訊問時就定應執刑表
    示之意見（本院卷第129、130頁），爰裁定如主文所示之應
    執行刑。另本件受刑人所犯附表編號1至5之罪雖經法院判處
    得易科罰金之刑，但因與附表編號6至9所示不得易科罰金之
    刑合併定應執行刑，依上揭說明，自無庸再為易科罰金折算
    標準之諭知，附此敘明。
據上論斷，應依刑事訴訟法第477條第1項，刑法第50條第2項、
第53條、第51條第5款，裁定如主文。
中　　華　　民　　國　　110 　年　　11　　月　　11　　日
                  刑事第三庭    審判長法　官  張惠立
                                      法　官  鄭昱仁
                                      法　官  劉兆菊
以上正本證明與原本無異。
如不服本裁定，應於收受送達後五日內向本院提出抗告狀。
                                      書記官  陳嬿如
中　　華　　民　　國　　110 　年　　11　　月　　11　　日
附表：
編號  1 2 3 罪名  毒品危害防制條例 毒品危害防制條例 毒品危害防制條例 宣告刑  有期徒刑3月 有期徒刑3月 有期徒刑3月 犯罪日期  107年12月5日10時10分許為警採尿時回溯96小時內某時 108年3月2日或3日某時許 108年3月10日、11日某時許 偵查機關年度案號  宜蘭地檢108年度毒偵字第49號 宜蘭地檢108年度毒偵字第293號 宜蘭地檢108年度毒偵字第401號 最後事實審 法院 宜蘭地院 宜蘭地院 宜蘭地院  案號 108年度簡字第533號 108年度簡字第733號 108年度簡字第818號  判決日期 108年7月24日 108年10月28日 108年11月26日 確定判決 法院 宜蘭地院 宜蘭地院 宜蘭地院  案號 108年度簡字第533號 108年度簡字第733號 108年度簡字第818號  確定日期 108年9月16日 108年11月18日 108年12月23日 得否易科罰金  是 是 是 備註  宜蘭地檢108年度執字第2808號 宜蘭地檢108年度執字第3392號 宜蘭地檢109年度執字第424號   編號1至3曾經宜蘭地院109年度聲字第96號裁定應執行有期徒刑7月，並諭知易科罰金折算標準確定 （已執畢）   

編號  4 5 6 罪名  毒品危害防制條例 毒品危害防制條例 毒品危害防制條例 宣告刑  有期徒刑3月 有期徒刑3月 7年4月 犯罪日期  107年10月3日為警採尿時回溯96小時內某時 108年7月22日、23日某時 108年4月23日13時9分許 偵查機關年度案號  宜蘭地檢108年度偵字第721、742號 宜蘭地檢108年度偵字第721、742號 宜蘭地檢108年度偵字第4620、4836號 最後事實審 法院 宜蘭地院 宜蘭地院 臺灣高院  案號 109年度簡字第342號 109年度簡字第342號 109年度上訴字第2301號  判決日期 109年6月15日 109年6月15日 109年9月8日 確定判決 法院 宜蘭地院 宜蘭地院 最高法院110年度台上字第2265號判決以受刑人上訴不合法駁回本院109年度上訴字第2301號判決  案號 109年度簡字第342號 109年度簡字第342號   確定日期 109年7月31日 109年7月31日 110年3月25日 得否易科罰金  是 是 否 備註  ⑴宜蘭地檢109年度執字第2263號 ⑵編號4、5曾經宜蘭地院109年度簡字第342號判決應執行有期徒刑5月，並諭知易科罰金折算標準確定  ⑴宜蘭地檢110年度執字第797號 ⑵編號6至9曾經本院109年度上訴字第2301號判決應執行有期徒刑8年6月，並經最高法院110年度台上字第2265號判決上訴駁回確定 
編號  7 8 9 罪名  毒品危害防制條例 毒品危害防制條例 毒品危害防制條例 宣告刑  7年4月 7年4月 7年4月 犯罪日期  108年5月21日15時59分許 108年6月4日11時46分許至54分許 108年6月10日11時許 偵查機關年度案號  宜蘭地檢108年度偵字第4620、4836號 宜蘭地檢108年度偵字第4620、4836號 宜蘭地檢108年度偵字第4620、4836號 最後事實審 法院 臺灣高院 臺灣高院 臺灣高院  案號 109年度上訴字第2301號 109年度上訴字第2301號 109年度上訴字第2301號  判決日期 109年9月8日 109年9月8日 109年9月8日 確定判決 法院 最高法院110年度台上字第2265號判決以受刑人上訴不合法駁回本院109年度上訴字第2301號判決    案號     確定日期 110年3月25日 110年3月25日 110年3月25日 得否易科罰金  否 否 否 備註  ⑴宜蘭地檢110年度執字第797號 ⑵編號6至9曾經本院109年度上訴字第2301號判決應執行有期徒刑8年6月，並經最高法院110年度台上字第2265號判決上訴駁回確定